【裁判字號】    94,小上,12
【裁判日期】    950418
【裁判案由】    給付貨款
【裁判全文】
臺灣屏東地方法院民事判決              94年度小上字第12號
上  訴  人  益銓飼料股份有限公司
法定代理人  丙○○
被  上訴人  甲○○
訴訟代理人  乙○○
上列當事人間請求給付貨款事件，上訴人對於中華民國94年10月
7 日本院潮州簡易庭94年度潮小字第547 號第一審判決提起上訴
，本院判決如下：
    主  文
上訴駁回。
第二審訴訟費用新臺幣壹仟伍佰元由上訴人負擔。
    事實及理由
一、上訴人主張：被上訴人於民國79年7 月23日起至同年12月5
    日止，陸續向上訴人購買上訴人製造之養蝦飼料粉136包，
    每包20公斤，每包單價新臺幣（下同）580 元，合計78,800
    元，迄今仍未清償，而受有飼料款之不當得利，爰依法請求
    被上訴人給付前開款項，原審為上訴人敗訴之判決，上訴人
    於第二審聲明請求原判決廢棄，被上訴人應給付上訴人78,
    800 元，及自79年9 月23日起至清償日止按週年利率百分之
    5 計算之利息。
二、被上訴人則以：上訴人價金給付請求權已罹於請求權時效等
    語資為抗辯。於本院聲明：上訴駁回。
三、原審審理之結果以：兩造對於被上訴人於79年7 月23日起至
    同年12月5 日止，陸續向上訴人購買上訴人製造之養蝦飼料
    共計78,800元，迄今仍未清償，並不爭執。惟按買賣標的物
    與其價金之交付，除法律另有規定或契約另有訂定或另有習
    慣外，應同時為之，民法第369條規定定有明文。亦即價金
    之交付，原則上與買賣標的物之交付同時為之。又按商人、
    製造人、手工業人所供給之商品及產物之代價，其請求權因
    二年間不行使而消滅，民法第127 條第8 款定有明文。本件
    上訴人最後一次供貨之日期為79年12月5 日，為兩造所不爭
    執，並有上訴人所提出之簽收單在卷可證，揆諸前揭說明，
    上訴人之貨款請求權自79年12月5 日即可行使，則消滅時效
    應自該日起算，截至本件94年8 月3 日起訴為止，上訴人之
    貨款請求權已因逾二年不行使而消滅。被上訴人既抗辯上訴
    人之請求權已罹於時效而消滅，自得拒絕給付。復按民法關
    於不當得利應返還其利益之規定，係以所受利益，無法律上
    之原因，或雖有法律上之原因，而其後已不存在者為限。其
    因買賣契約之價金請求權已經時效消滅，而債務人拒絕給付
    ，既為法所明許，則被上訴人拒絕給付貨款，已與無法律上
    之原因有間，自不得指為不當得利請求返還，而駁回其訴，
    經核於法並無違背。上訴論旨，指摘原判決不當，其上訴顯
    無理由，上訴人求予廢棄，非有理由，爰不經言詞辯論程序
    ，逕予駁回。
據上論結，上訴人之上訴為無理由，依民事訴訟法第436 條之29
第2 款、第436 條之32第1 項、第2 項、第449 條第1 項、第78
條，判決如主文。
中    華    民    國    95    年    4     月    18    日
                  民事第一庭    審判長法  官  羅心芳
                                      法  官  林雅莉
                                      法  官  邱玉汝
以上為正本，係照原本作成。
不得上訴。
中    華    民    國    95    年    4     月    18    日
                                      書記官  魏慧夷


司法院資訊處製作；財團法人民間司法改革基金會備份。
